【裁判字號】    92,上易,58
【裁判日期】    920225
【裁判案由】    妨害名譽等
【裁判全文】
臺灣高等法院臺中分院刑事判決                      九十二年度上易字第五八號
    上  訴  人  臺灣臺中地方法院檢察署檢察官
    被      告  乙○○  男二十.
右上訴人因妨害名譽等案件，不服臺灣臺中地方法院九十一年度易字第三六一號中華
民國九十一年十月二十五日第一審判決（起訴案號：臺灣臺中地方法院檢察署九十年
度偵字第一九九三三號），提起上訴，本院判決如左：
      主  文
原判決關於乙○○無罪部分撤銷。
乙○○公然侮辱人，處罰金貳仟元，如易服勞役，以參佰元折算壹日。
      事  實
一、乙○○與北誼興業股份有限公司（下稱北誼興業）有訴訟糾紛，民國九十年九月
    五日十二時七分許，臺灣臺中地方法院法官莊嘉蕙、書記官錢燕因北誼興業之聲
    請，進入臺中縣豐原市○○○路一一五號乙○○之所在地執行保全證據職務時，
    乙○○除以「北誼興業說妳就聽，妳是北誼興業的法官？」等語當場侮辱莊嘉蕙
    法官外（妨害公務部分未經上訴），並以「你憑什麼到我家，我怎麼知道你是不
    是流氓」、「你不要說話，滾出去」、「執行公務有什麼了不起，律師最大，我
    好怕」等語公然侮辱甲○○律師。
二、案經甲○○訴由臺灣臺中地方法院檢察署檢察官偵查起訴。
      理  由
一、訊之上訴人即被告（下稱被告）乙○○對於以前開言詞侮辱告訴人甲○○之事實
    直認不諱，核與告訴人指訴之情節相符。按刑法第三百零九條第一項公然侮辱罪
    之成立，須於不特定或多數人得以共聞共見之狀態下所為侮辱行為始足當之。所
    謂「不得定」、「多數人」均屬不確定的法律概念，人數多少始達「多數人」之
    程度，則須視個案實際情形由法院判斷之，本件被告以前開言詞侮辱告訴人甲○
    ○時，有法院法官、書記官、司機及被告之父母等五人在場（見偵查卷第二十頁
    證人莊嘉蕙之證言），且為法官公開執行職務之處所，觀念上應認已達多數人得
    以共見共聞之程度，事證至明，被告犯行堪以認定。
二、核被告所為，係犯刑法第三百零九條第一項之公然侮辱罪。原審認被告行為未達
    於公然之程序而為被告無罪之判決，尚有未洽，公訴人上訴意旨認被告行為已達
    公然侮辱之程度，指摘此部分原審判決不當，為有理由，應由本院將原審關於此
    部分判決撤銷改判。爰審酌被告於法官執行職務時公然辱罵律師，對於執法時秩
    序之維持產生不小危害，及其犯罪之動機、目的、手段等一切情狀，量處如主文
    所示之刑，並諭知易服勞役之折算標準。
三、據上論結，應依刑事訴訟法第三百六十九條第一項前段、第三百六十四條、第二
    百九十九條第一項前段、刑法第三百零九條第一項、第四十二條第二項、罰金罰
    鍰提高標準條例第一條前段、第二條，判決如主文。
本案經檢察官丙○○到庭執行職務。
中      華      民      國    九十二    年      二      月    二十五    日
                                  臺灣高等法院臺中分院刑事第十庭
                                        審判長法  官  林  照  明
                                              法  官  蔡  名  曜
                                              法  官  王      銘
右正本證明與原本無異。
不得上訴。
                                              書記官  洪  麗  華
中      華      民      國      九十二   年       二      月   二十七   日
                                                                        Ｉ


司法院資訊處製作；財團法人民間司法改革基金會備份。
